臺灣高雄地方法院交通事件裁定　　　　　　　　　　九十三年度交聲字第三五六號
　　原處分機關　高雄市政府
　　異　議　人　甲○○
　　即受處分人
右列受處分人因違反道路交通管理處罰條例案件，對於高雄市政府所為之處分 (原處
案號：高市府交裁字第三二─Ｂ00000000號、第三二─Ｂ00000000
號、第三二─Ｂ00000000號、第三二─Ｂ00000000號、第三二─Ｂ
0000000號、第三二─ＺＤ0000000號），聲明異議，本院裁定如左：
    主  文
原處分撤銷。
甲○○不罰。
    理  由
一、異議意旨略以：異議人甲○○所有車牌號碼ＷＸ─四三二一號自用小客車並無高
    雄市政府於民國九十三年六月十六日所為如附表所示之違反道路交通管理事件裁
    決書所載之違規事實，且無採證照片等證據證明異議人有此違規事實，為此依法
    聲明異議，並請求撤銷原處分等語。
二、本件原處分機關認受處分人即異議人甲○○所有車牌號碼ＷＸ─四三二一號自用
    小客車於附表所示之時間、地點有附表所示之交通違規行為，經警員逕行舉發，
    並由舉發單位按異議人申領車籍地址寄送舉法違反道路交通管理事件通知單（以
    下簡稱舉發通知單），因無法送達，舉法單位即將退件紀錄送交高雄市政府交通
    局交通裁決處登錄，俟異議人辦理車籍異動時，原處分機關將舉法通知單送交異
    議人收執，於異議人未到案後，原處分機關乃於九十三年六月十六日以異議人有
    附表所示之道路交通管理處罰條例第第六十條第二項第三款、第五十六條第一項
    第十款、第四十條第一項、第五十六條第一項第六款規定之違規行為，以附表所
    示裁決書分別裁罰異議人共計新台幣五千一百元。
三、按法院受理有關交通事件，準用刑事訴訟法之規定，道路交通管理處罰條例第八
    十九條定有明文。而犯罪事實應依證據認定之，無證據不得推定其犯罪事實，刑
    事訴訟法第一百五十四條亦定有明文。次按汽車駕駛人在道路收費停車處所停車
    ，不依規定繳費者，依九十年一月十七日修正公布前之道路交通管理處罰條例第
    五十六條第一項第十款規定，應處新臺幣六百元以上一千二百元以下罰鍰。又行
    政機關規劃各道路收費停車路段時，於道路兩端豎立收費停車路段告示牌，乃公
    物提供公用之意思表示，屬於行政處分，依行政程序法第一百條第二項之規定，
    於公告時即生送達之效力，是使用人依公物之利用關係使用該等公物，因而獲得
    利益，行政機關自得依法收取使用規費，惟就具體使用規費請求之行政處分，仍
    應另行合法送達各該使用人，若使用人受送達而不依規定繳納者，始得依法科以
    行政罰，此乃正當法律程序原則於法治國家之最基本內涵。
三、經查：
　(一)原處分意旨認異議人甲○○所有車牌號碼ＷＸ─四三二一號自用小客車，於附表
　　編號一、三、四、五、六所述時間、地點，有附表所示違規情事，雖有高雄市政
    府警察局舉發通知單五紙在卷足參。然詳觀本件卷附之舉發通知單上所載內容，
    可發現該舉發通知單上雖有違規時間、地點、違規車輛之車牌號碼，以及異議人
    之相關年籍資料等內容之記載，然並無本件違規車輛之詳細車型、顏色及廠牌等
    其他相關可資辨明之事項，足以提供本院進一步查證，本件執勤警員所舉發之違
    規車輛，是否即係本件異議人所有之前述自用小客車。復且，經本院向原舉發單
    位高雄市政府交通大隊函結果，因上開舉發通知單之採證照片均已變質、銷燬，
    有高雄市政府警察局九十三年八月十二日高市警交字三第０九三００一一三三九
    號函在卷可憑（見本院卷第三十三頁），而填單舉發之員警因時隔已有四年之久
    ，恐亦無法針對異議人之違規個案情節為具體詳細之描述，故附表編號一、三、
    四、五、六之違規行為不僅業已無從查知警員據以逕行舉發之科學照相等證據資
    料，且本件違規車輛是否曾遭實際駕駛人使用偽造、變造之車牌，或警員逕行舉
    發時有誤看、誤記等情形，則亦已無從查考。從而，本件交通違規之舉發事證，
    經核實難認為業已充分，而本院經查亦無其他證據，足以證明異議人於上開時、
    地，確有原處分意旨所稱之違規情事，故本件尚難僅根據上述舉發通知單所載違
    規自用小客車之車牌號碼等簡略資料，即率而認定異議人實際上確有附表編號一
    、三、四、五、六處分書所指之違規行為。
  (二)原處分意旨認異議人甲○○所有車牌號碼ＷＸ─四三二一號自用小客車，於附表
　　編號二所述時間、地點，有附表所示違規情事，固有高雄市政府警察局舉發通知
    單一紙在卷足參。然該舉發機關即高雄市政府警察局交通大隊既未提出高雄市路
    邊停車場未補繳停車費舉發單影本，而異議人是否確實將該車停放於該處，且已
    收受該通知單而能於期限內補繳之事實，亦無照片或其他證據得以證明，且依一
    般常情，現行路邊停車收費制度，其收費繳費通知均由管理員以手抄寫車號及停
    車時間，掣開停車繳費通知單後，將該紙停車繳費通知單夾於汽車之雨刷上，而
    使停車之駕駛人得以知悉其應繳納之停車費金額，此種通知人民繳納停車費之方
    式，就行政機關而言固極為便利，惟該停車場管理員既未曾面晤駕駛人並送達該
    繳費通知單，實無法於訴訟上確定車主返回其停車處所時，必可看見該張繳費單
    ，蓋該繳費單可能因風雨而遭吹落，更有甚者亦有可能為他人惡作劇所取走，此
    時停車之車主即無法看見該繳費通知單，而此種情形，在道德上固可要求汽車駕
    駛人應前往路邊之停車收費管理崗亭向管理員詢問其停車之繳費事宜，惟衡諸法
    律面及現實面而言，實屬困難，蓋就法律層面而言，並無任何法律要求人民遇有
    上述情況應為如上述高道德標準之處置，另就現實層面言之，汽車駕駛人如何正
    確找到管理其停車位置之崗亭，縱其能發現正確之崗亭，以現行路邊巡場管理員
    人數之眾多及多數時間均在路邊巡場開單，且每位巡場員每日開單之路段均不同
    ，又何能苛責駕駛人找到開單之管理員。從而，本件交通異議事件並無證據得證
    明異議人確有停車且收受該通知單，遽予裁罰，亦有未洽。
　(三)綜上所述，本件經查既無積極事證足以證明受處分人即異議人甲○○，於附表所
    述時、地，確有原處分意旨所稱之違規行為，故原處分機關未予詳查貿然予以裁
    罰，於法即有未合。而本件異議人之異議，經核則尚非無理，故應由本院裁定將
    原處分撤銷，並另為異議人不罰之諭知，以資適法。
四、至高雄市政府九十三年五月二十日高市府交裁字第三二─00000000號及
    九十三年六月十六日高市府交裁字第三二─00000000號、第三二─ＺＤ
    0000000號、第三二─ＺＣ0000000號違反道路交通管理事件裁決
    書部分，業經異議人於本院調查時，當庭撤回異議，有本院調查筆錄一份在卷可
    憑，附此敘明。
三、據上論斷，應依道路交通案件處理辦法第二十條，裁定如主文。
中      華      民      國      九十三      年    十二    月   三十一   日
                                臺灣高雄地方法院交通法庭
                                    法  官  廖  純  卿
右正本證明與原本無異。
如不服本裁定，應於收受送達後五日內向本院提出抗告狀。
　　　　　　　　　　　　　　　　　　書記官  劉  企  萍
中      華      民      國      九十三      年    十二    月   三十一   日
┌───┬──────┬─────┬──────┬─────┬─────┐
│ 編號 │裁決書字號  │ 違規時間 │ 違規地點   │ 舉發單位 │違規事實  │
├───┼──────┼─────┼──────┼─────┼─────┤
│一    │第三二─Ｂ六│八十九年二│高雄市高楠公│同右      │紅燈越線臨│
│      │００二一一六│月十七日十│路、青農路口│          │停        │
│      │六號        │二時三十二│            │          │          │
│      │            │分        │            │          │          │
├───┼──────┼─────┼──────┼─────┼─────┤
│二    │第三二─Ｂ九│八十九年二│高雄市○○路│高雄市○○○○道路收費│
│      │００二一八一│月十八日九│            │警察局交通│停車處所停│
│      │０號        │時五十分  │            │大隊公共停│車，不依規│
│      │            │          │            │車場管理中│定繳費    │
│      │            │          │            │心        │          │
├───┼──────┼─────┼──────┼─────┼─────┤
│三    │第三二─Ｂ六│八十九年三│高雄市○○路│高雄市政府│紅燈越線臨│
│      │００二五四八│月一日二十│、瑞仁路    │警察局交通│停        │
│      │一號        │二時三十三│            │大隊第一中│          │
│      │            │分        │            │隊        │          │
├───┼──────┼─────┼──────┼─────┼─────┤
│四    │第三二─Ｂ六│八十九年三│同右        │同右      │紅燈越線臨│
│      │００三０四六│月九日二十│            │          │停        │
│      │四號、      │一時三十六│            │          │          │
│      │            │分        │            │          │          │
├───┼──────┼─────┼──────┼─────┼─────┤
│五    │第三二─Ｂ四│八十九年四│高雄市沿海三│高雄市政府│限速六十公│
│      │０一三七九八│月四日十一│路          │警察局交通│里，經雷達│
│      │號          │時二十六分│            │大隊第八分│測照時速七│
│      │            │          │            │隊        │十三公里，│
│      │            │          │            │          │超速十三公│
│      │            │          │            │          │里        │
├───┼──────┼─────┼──────┼─────┼─────┤
│六    │第三二─ＢＥ│八十九年十│高雄市○○路│高雄市政府│不依順向，│
│      │九０一六九七│二月十一日│            │警察局交通│或不緊靠道│
│      │六號        │九日八十五│            │大隊第八分│路右側或不│
│      │            │十六分    │            │隊        │緊靠路邊停│
│      │            │          │            │          │車        │
└───┴──────┴─────┴──────┴─────┴─────┘
